# Andrés Márquez (C2 Inglés avanzado)

andresmarquez@gmail.com | +(57)-300-612-9066 | Colombia https://www.linkedin.com/in/andresmarquez/ https://github.com/andresmarquex/

### PERFIL PROFESIONAL

Profesional en Ingeniería de Sistemas con experiencia laboral como desarrollador y analista de tecnología por más de 10 años. Con conocimientos en desarrollo de aplicaciones, desarrollo web, creación y administración de bases de datos, administración de redes de cableado estructurado, administración de infraestructuras virtualizadas y devops demás conceptos informáticos. Con competencias en liderazgo, buenas relaciones interpersonales, mejoramiento continuo, trabajo en equipo y actitud de servicio. Intereses ocupacionales como analista de desarrollo y líder de proyectos de TI. Dominio del inglés nivel C2 y manejo avanzado del paquete de MS Office nivel avanzado.

### **FORMACIÓN:**

UPB Universidad Pontificia Bolivariana Febrero - 2013 Ingeniero de Sistemas e Informática Medellin, CO Universidad de Medellín Abril - 2012 Business Intelligence (Duración: 1800 hours) Medellin, CO UPB Universidad Pontificia Bolivariana **Junio 2008** Desarrollo web - (Duración: 600 hours) Medellin, CO UPB Universidad Pontificia Bolivariana Diciembre 2005 Seguridad de la Información - (Duratión: 650 hours) Medellin, CO

### Habilidades Técnicas:

- FrontEnd: Javascript, HTML, CSS
- BackEnd: NodeJS, Python
- Bases de Datos: SQL, MySQL, PostgreSQL, Oracle
- BI Inteligencia de Negocios: MS-SSAS, MS-SSIS, MS-SSRS, PowerBI
- Otros: Git, Github, Postman, Scrum

### Experiencia en Desarrollo:

- Desarrollo web usando HTML, JS v CSS
- Backend con Node.js v SPRINGBOOT
- DevOps en AZURE, AWS y GCP

### **EXPERIENCIA PROFESIONAL**

### Fourier Analites - https://www.fouriering.com/

Ingeniero de datos sobre AWS RS, postgress

ETL sobre Python, AWS GLUE

Consultor TI

Soporte a negocio y cliente interno nivel 2

# Solunion Seguros de Credito - https://www.solunion.co/

### NTT DATA Everis BPO- https://co.nttdata.com/

Consultor TI

Soporte a negocio y cliente interno nivel 2

Julio 2022 – Agosto 2023

Medellín, CO

Julio 2021 – Junio 2022

Latinoamerica

Enero 2020 - Junio 2021

Latinoamerica

## Software ONE Intergrupo - https://www.softwareone.com/es-es

Noviembre 2017 – Agosto 2019

• Desarrollador sobre MS Dynamics CRM, Analista functional y de calidad.

Medellín, CO

# MAS INFORMACIÓN

- Idiomas: Inglés avanzado (Nivel C2)
- Experiencia adicional: 10 años en soporte de tecnología, redes de datos y administración de servidores
- Habilidades adicionales: 2 años de experiencia como formador y profesor particular

### **REDES SOCIALES**

• Instagram: <a href="https://instagram.com/andresmarquez">https://instagram.com/andresmarquez</a>

• Twitter: <a href="https://twitter.com/andresmarquez">https://twitter.com/andresmarquez</a>